【裁判字號】    98,小上,42
【裁判日期】    980423
【裁判案由】    給付修繕費
【裁判全文】
臺灣板橋地方法院民事判決              98年度小上字第42號
上  訴  人  三峽翠亨公寓大廈管理委員會
法定代理人  乙○○
訴訟代理人  甲○○
被上訴人    丙○○
上列當事人間請求給付修繕費事件，上訴人對於中華民國98年2
月27日本院板橋簡易庭98年度板小字第637 號第一審判決提起上
訴，本院判決如下：
    主  文
上訴駁回。
第二審訴訟費用新臺幣壹仟伍佰元由上訴人負擔。
    理  由
一、按對於小額程序之第一審裁判之上訴，非以其違背法令為理
    由，不得為之，民事訴訟法第436 條之24第2 項定有明文；
    又上訴狀內應記載上訴理由，表明一原判決所違背之法令及
    具體內容、二依訴訟資料可認為原判決有違背法令之具體事
    實，同法第436 條之25亦定有明文可參。再者，所謂判決違
    背法令，乃係指判決不適用法規或適用不當，亦為同法第46
    8 條所明定，且此亦為小額事件之上訴程序所準用（民事訴
    訟法第436 條之32第2 項規定參照）。次按小額程序之第二
    審判決，依上訴意旨足認上訴為無理由者，得不經言詞辯論
    為之，民事訴訟法第436 條之29第2 款亦有明文可參。
二、本件上訴意旨略以：
    原審僅依公寓大廈管理條例第10條第2 項前段為判決基礎，
    然被上訴人違反同條例第8 條頂樓平台為逃生避難公用之規
    定，擅自種植花木，致排水不通而漏水，依同條例第10條第
    2 項後段規定，修繕費用應由可歸責之住戶即被上訴人負擔
    。嗣上訴人徵詢住戶擬統一修繕，詎料，被上訴人另行找廠
    商修繕，其原報價新台幣（下同）5 萬1245元未獲管委會同
    意，仍逕以同一廠商1 萬3872元自行修繕，未經比價手續，
    侵犯管委會權責，依同條例第10條第2 項規定，自應由被上
    訴人負擔前開修繕費用等語，爰提起上訴，並聲明求為判決
    ：原判決廢棄，駁回被上訴人在第一審之訴，第一、二審訴
    訟費用由被上訴人負擔。
三、經查：
（一）上訴人提起上訴，以原審僅依公寓大廈管理條例第10條第
      2 項前段為判決基礎，然被上訴人擅自種植花木，致排水
      不通而漏水，依同條例第10條第2 項後段規定，修繕費用
      應由可歸責之住戶即被上訴人負擔，原審未依第10條第2
      項後段，判令被上訴人負擔，顯有未洽。核其上訴理由，
      既以原判決不適用法令為由，堪認其對於原審小額判決違
      背法令之情事，已有具體之指摘，是上訴人提起本件上訴
      ，應認為已具備合法要件，合先敘明。
（二）惟按小額訴訟程序之當事人除有因原法院違背法令致未能
      提出者外，於第二審程序不得提出新攻擊或防禦方法，民
      事訴訟法第436 條之28定有明文，是為貫徹小額程序之簡
      速性，避免因當事人於上訴程序提出新事實及證據而延滯
      訴訟，小額事件之第二審法院原則上應按第一審之訴訟資
      料，審核其訴訟程序及判決內容有無違背法令，當事人於
      第一審言詞辯論終結前未曾提出之訴訟資料，不得再行提
      出，此為民事訴訟法第436 條之28明定小額事件之當事人
      於第二審程序不得提出新攻擊或防禦方法之立法理由。本
      件上訴人提起上訴，雖提出其於91年間禁止頂樓栽種花菜
      之公告（見上證一），欲以證明被上訴人之可歸責性。然
      上訴人提出公告，乃係屬於小額訴訟事件之上訴程序提出
      於原審所未曾提出之新證據，核屬新攻擊防禦方法，參照
      民事訴訟法第436 條之28之規定，於小額訴訟事件之第二
      審程序不得提出，本院尚不得予以審究，附此敘明。
四、綜上所述，原審依公寓大廈管理條例第10條第2 項前段為判
    決基礎，而為被上訴人勝訴之判決，於法洵無違誤。上訴意
    旨指摘原判決不當，求予廢棄改判，為無理由。且依上訴意
    旨已足認上訴為無理由，爰不經言詞辯論，逕予駁回其上訴
    。
五、本件第二審訴訟費用依民事訴訟法第436 條之19條第1 項確
    定其數額為1500元，應由上訴人負擔。
六、依民事訴訟法第436 條之32第1 項、第2 項、第436 條之29
    條第2 款、第449 條第1 項、第95條、第78條、第436 條之
    19第1 項，判決如主文。
中    華    民    國    98    年    4     月    23    日
                  民事第二庭    審判長法  官  蕭胤瑮
                                      法  官  陳麗玲
                                      法  官  陳財旺
以上正本證明與原本無異。
本判決不得上訴。
中    華    民    國    98    年    4     月    23    日
                                      書記官  孫國慧


司法院資訊處製作；財團法人民間司法改革基金會備份。
